臺灣臺北地方法院小額民事判決
                                   111年度店小字第755號 
原      告  丁偉超  

訴訟代理人  鄭聖敏  
被      告  黃啓元  



上列當事人間損害賠償事件，於民國111年6月7日言詞辯論終結
，本院判決如下：
    主      文
原告之訴駁回。
訴訟費用新臺幣壹仟元由原告負擔。 
    事實及理由
一、按被告經合法通知，未於言詞辯論期日到場，核無民事訴訟
    法第386 條所列各款情形，爰依原告之聲請，由其一造辯論
    而為判決，合先敘明。
二、原告起訴主張：被告於民國110年8月15日中午12時00分許駕
    駛車牌號碼為000-0000號自用小客車（下稱肇事車輛），行
    經臺北市○○區○○街○段0號實踐國小前，因未保持行車安全距
    離之過失，而與前方由原告所有、駕駛車牌號碼為000-0000
    號自用小客車（下稱系爭車輛）發生碰撞，致系爭車輛受有
    損害，經原告以新臺幣（下同）58,883元（含工資10,857元
    、塗裝13,306元、零件34,720元）修復，經保險公司理賠30
    ,000元後，尚有28,883元（僅請求25,000元）之損失，爰依
    侵權行為法律關係，請求被告賠償上開必要修復費用等語。
    並聲明：被告應給付原告25,000元，及自起訴狀繕本送達翌
    日起至清償日止，按年息百分之5 計算之利息。
三、被告經合法通知，無正當理由未於言詞辯論期日到庭，亦未
    出任何聲明或陳述。
四、本院之判斷：
  ㈠本件事故發生被告有過失乙節，按因故意或過失，不法侵害
    他人之權利者，負損害賠償責任，民法第184 條第1 項前段
    定有明文。經查，原告主張之事實，業據其提出與其所述相
    符之估價單、道路交通事故初步分析研判表、道路交通事故
    照片黏貼紀錄表、電子發票證明聯、行照、道路交通事故現
    場圖及調解不成立證明書等件為證（參見本院卷第11頁至第
    55頁），並經本院依職權向臺北市政府警察局文山第一分局
    調閱本件交通事故相關資料，核閱屬實（參見本院卷第63頁
    至第74頁）。揆諸上開資料，道路交通事故現場圖之現場處
    理摘要：「A車（即肇事車輛）自稱行駛忠順街一段西往東
    車道直行時，其前車頭與一B車（即系爭車輛）自稱行駛同
    路同方向同車道直行時與其他車輛會車而減速之後車尾發生
    碰撞而肇事。」等詞（參見本院卷第15頁、第39頁），佐以
    系爭車輛受損部位之痕跡、凹陷位置大致相符，有車損照片
    在卷可查（參見本院卷第73頁至第74頁），堪認被告確有未
    保持行車安全距離之過失等情，因而與系爭車輛發生碰撞。
    準此，被告有前揭應注意能注意而未注意之過失，且與原告
    受有損害間有相當因果關係，揆諸上開規定，被告就本件肇
    事應負過失侵權行為責任，洵堪認定。
  ㈡次按，被告有未保持行車安全距離之過失，致發生本件交通
    事故，就系爭車輛所受損害，而負侵權行為損害賠償責任者
    ，除法律另有規定或契約另有訂定外，應回復他方損害發生
    前之原狀，債權人亦得請求支付回復原狀所必要之費用，以
    代回復原狀，民法第213 條第1 項、第3 項亦分別定有明文
    。再按，不法毀損他人之物者，被害人得請求賠償其物因毀
    損所減少之價額，民法第196 條定有明文；又按物被毀損時
    ，被害人除得依民法第196 條請求賠償外，並不排除民法第
    213 條至第215 條之適用。再者，依民法第196條請求賠償
    物被毀損所減少之價額，得以修復費用為估定之標準，但以
    必要者為限。原告主張因本件車禍致受有系爭車輛修理費用
    58,883元之損失，固據其提出系爭車輛估價單為證，惟系爭
    車輛為104年11月出廠，有行車執照為憑（參見本院卷第47
    頁），系爭車輛修復費用包含工資10,857元、塗裝13,306元
    、零件34,720元，亦有上開估價單為憑。衡以系爭車輛有關
    零件部分之修復，既以新零件更換被損害之舊零件，則在計
    算損害賠償額時，自應將零件折舊部分予以扣除（最高法院
    77年5 月17日第9 次民事庭會議決意參照），依行政院所發
    布之固定資產耐用年數表及固定資產折舊率表，自用小客車
    之耐用年數為5 年，依定率遞減法每年應折舊369 ／1000，
    又其使用期間未滿1 年者，按實際使用之月數相當於全年之
    比例計算之；不滿1 年者，以月計。系爭車輛自出廠日104
    年11月至發生本件交通事故日即110年8月15日止，約使用5
    年10個月，已逾5年之耐用年限，依上開規定，其零件部分
    之金額34,720元，折舊後之餘額為3,472元（計算式：34,72
    0元×1/10＝3,472元，元以下均四捨五入），則原告請求零件
    費用於此範圍內為有據，其餘請求則為無據；至其請求工資
    及塗裝部分不生折舊問題，應全部由被告負責賠償。綜上，
    系爭車輛因車禍所支出之修理費用，應以27,635元（計算式
    ：10,857元＋13,306元＋3,472元＝27,635元）為必要。 
  ㈢末按被保險人因保險人應負保險責任之損失發生，而對於第
    三人有損失賠償請求權者，於保險人履行賠償之義務後，依
    保險法第53條第1項規定，其損失賠償請求權於賠償金額範
    圍內，當然移轉於保險人，被保險人於受領保險金給付後，
    即不得再向第三人行使已移轉予保險人之損失賠償請求權（
    最高法院93年度台上字第2060號判決意旨參照）。此外，保
    險人所給付受益人之保險金，可視為被保險人或加害人所負
    損害賠償金額之一部分，受害人倘已自保險金獲得滿足，自
    不得又對被保險人或加害人再事請求（最高法院90年度臺上
    字第825號判決意旨可茲參照）。查原告因上開事故，已向
    其所投保之保險公司請求理賠，並受領理賠金30,000元，業
    經原告陳明在卷（參見本院卷第107頁），揆諸前揭規定，
    被告受賠償請求時，得予扣除之。惟因本件原告受理賠之數
    額(30,000元)已高於可請求之金額(27,635元)，故原告已無
    剩餘可得請求被告賠償之金額。　
五、綜合上述，兩造於上開時間、地點發生系爭事故，本院依證
    據調查結果，雖認被告應有過失而須負侵權行為賠償責任。
    惟原告因上開事故已獲保險理賠之金額，已逾經計算可得請
    求之範圍，原告已無剩餘金額得請求被告賠償。從而，原告
    依侵權行為法律關係請求被告應給付原告25,000元，及自起
    訴狀繕本送達翌日起至清償日止，按年息百分之5 計算之利
    息，為無理由，應予駁回之。
六、訴訟費用負擔之依據：民事訴訟法第78條。本件訴訟費用額
    確定金額為裁判費1,000 元。
中　　華　　民　　國　　111 　年　　6 　　月　　30　　日
                  臺灣臺北地方法院新店簡易庭
                              法  官  石蕙慈
以上正本係照原本作成。
對於本件判決如有不服，應於收受送達後20日內向本院提出上訴
書狀，上訴於本院合議庭，並按他造當事人之人數附具繕本。
當事人之上訴，非以判決違背法令為理由不得為之，上訴狀應記
載上訴理由，表明下列各款事項：
㈠原判決所違背之法令及其具體內容。
㈡依訴訟資料可認為原判決有違背法令之具體事實。
如委任律師提起上訴者，應一併繳納上訴審裁判費。
中　　華　　民　　國　　111 　年　　6 　　月　　30　　日
                              書記官  徐子芹